【裁判字號】    99,監,384
【裁判日期】    990726
【裁判案由】    選定監護人
【裁判全文】
臺灣板橋地方法院民事裁定               99年度監字第384號
聲  請  人  甲○○
相  對  人  乙○○
上列當事人間聲請選定監護人事件，本院裁定如下：
    主    文
選定甲○○（男，民國○○○年○○月○○日生，身分證統一編
號：Ｚ000000000號）為受監護宣告之人乙○○（男，
民國○○○年○月○日生，身分證統一編號：Ｚ0000000
00號）之監護人。
聲請程序費用由受監護宣告人負擔。
    理    由
一、按民法總則中華民國97年5 月2 日修正之條文施行前，已為
    禁治產宣告者，視為已為監護宣告，於修正施行後，適用修
    正後之規定，民法總則施行法第4 條第2 項定有明文。次按
    受監護宣告之人應置監護人。法院為監護之宣告時，應依職
    權就配偶、四親等內之親屬、最近1 年有同居事實之其他親
    屬、主管機關、社會福利機構或其他適當之人選定1 人或數
    人為監護人，並同時指定會同開具財產清冊之人。法院為前
    項選定及指定前，得命主管機關或社會福利機構進行訪視，
    提出調查報告及建議。監護之聲請人或利害關係人亦得提出
    相關資料或證據，供法院斟酌。法院選定監護人時，應依受
    監護宣告之人之最佳利益，優先考量受監護宣告之人之意見
    ，審酌一切情狀，並注意下列事項：(一)受監護宣告之人之
    身心狀態與生活及財產狀況。(二)受監護宣告之人與其配偶
    、子女或其他共同生活之人間之情感狀況。(三)監護人之職
    業、經歷、意見及其與受監護宣告之人之利害關係。(四)法
    人為監護人時，其事業之種類與內容，法人及其代表人與受
    監護宣告之人之利害關係。民法第1110條、第1111條、第11
    11條之1 分別定有明文。
二、本件聲請意旨略以：受監護宣告人乙○○係聲請人之父，前
    經鈞院以91年度禁字第139 號民事裁定宣告其為禁治產人在
    案，而其監護人林郭淑齡於99年7 月11日死亡，經乙○○之
    親屬一致同意推選聲請人為乙○○之監護人，為此聲請選定
    聲請人為受監護宣告人乙○○之監護人等語。
三、經查，聲請人主張上揭事實，業據其提出戶籍謄本、親屬系
    統表、同意書各1 件為證，並經本院依職權調取本院91年度
    禁字第139 號、99年度監字第280 號民事裁定各1 件附卷可
    憑，自堪信為真實。本院審酌聲請人為受監護宣告人乙○○
    之子，有意願擔任乙○○之監護人，認聲請人應有監護乙○
    ○之能力，並適於任之，是由聲請人任監護人，符合受監護
    宣告人乙○○之最佳利益，爰依民法第1111條第1 項之規定
    ，選定聲請人甲○○為受監護宣告之人乙○○之監護人。
四、依非訟事件法第139 條之2 第1 項、第138 條第2 項、第12
    2 條第3 項，裁定如主文。
中    華    民    國    99    年    7     月    26    日
                  家事法庭  法  官  毛崑山
以上正本係照原本作成。
如對本裁定抗告，須於裁定送達後10日之不變期間內，向本院提
出抗告狀，並繳納抗告費新臺幣1,000元。
中    華    民    國    99    年    7     月    26    日
                            書記官  廖宮仕

司法院資訊處製作；財團法人民間司法改革基金會備份。
